【裁判字號】    89,自,82
【裁判日期】    890413
【裁判案由】    違反動產擔保交易法
【裁判全文】
臺灣臺中地方法院刑事判決                            八十九年度自字第八二號
    自  訴  人  甲○○○有限公司  設臺中市西屯區○○○街四號一樓
    代  表  人  丙○○
    代  理  人  丁○○
    被      告  乙○○
右列被告因違反動產擔保交易法案件，經自訴人提起自訴，本院判決如左：
    主  文
乙○○動產擔保交易之債務人，意圖不法之利益，將標的物遷移，致生損害於債權人
，處拘役拾日，如易科罰金，以佰元折算壹日，緩刑貳年。
    事  實
一、乙○○於民國八十六年三月三十一日，在臺中市西屯區○○○街十一號，以動產
    擔保交易附條件買賣之方式，向甲○○○有限公司（下稱久玖公司）購買車號Ｈ
    ＦＤ－Ｏ五八號重型機車一部，雙方約定總價金為新臺幣（下同）五萬八千六百
    四十三元，分十二期給付，每月為一期，標的物存放地點臺中縣梧棲鎮○○街五
    八號，在價金未付清前，標的物之所有權屬於久玖公司所有，乙○○僅得依約占
    有使用，不得任意遷移或為其他處分，為動產交易之債務人。詎乙○○僅繳納二
    期之分期付款價金後，即拒不付款，並意圖不法之利益，於八十六年十月間某日
    ，將標的物遷移約定存放地點，拒絕繳納分期款且不知去向，致久玖公司追索無
    著而生損害。
二、案經自訴人甲○○○有限公司向本院提起自訴。
    理  由
一、訊據被告乙○○坦承僅繳納二期分期款後即因服兵役而未再行繳納車款，惟矢口
    否認有為右揭犯行，辯稱前開機車係因伊無照駕駛而為警方扣留車輛，伊並無遷
    移之行為云云。惟查，右揭事實業據自訴人久玖公司代理人丁○○指述綦詳，並
    有契約書、存證信函附卷可稽，參以被告自承機車係於八十八年間因無照駕駛為
    警方所扣留，然被告係自八十六年六月間即未再行繳納車款，並自同年十月間將
    標的物遷移約定存放地點而不知去向，是被告辯稱機車為警方扣留乙情，與本案
    並無關係，本案事證已臻明確，被告犯行洵堪認定。
二、核被告乙○○所為，係犯動產擔保交易法第三十八條之罪。爰審酌被告品行、犯
    罪之動機、目的、手段、被害人所受損害及被告犯後態度等一切情狀，量處如主
    文所示之刑，並諭知易科罰金之折算標準，以示懲儆。末查，被告未曾受有期徒
    刑以上刑之宣告，有臺灣高等法院被告全國前案紀錄表附卷可憑，復與自訴人達
    成和解，賠償自訴人之損害，有和解書在卷足憑，其經此教訓，當能知所警惕，
    信無再犯之虞，本院綜核各情，所宣告之刑，認以暫不執行為適當，併予宣告緩
    刑二年，以啟自新，並觀後效。
據上論斷，應依刑事訴訟法第三百四十三條、第二百九十九條第一項前段、動產擔保
交易法第三十八條、刑法第十一條前段、第四十一條、第七十四條第一款、罰金罰鍰
提高標準條例第一條前段、第二條，判決如主文。
中      華      民      國八十九      年    四    月      十三    日
                                    法  官  陳  得  利
右正本證明與原本無異。
如不服本判決，應於判決送達後十日內，向本院提出上訴狀。
                                    書記官
中      華      民      國      八十九      年    四    月      十三    日
附錄本案論罪科刑法條全文：
動產擔保交易法第三十八條
動產擔保交易之債務人，意圖不法之利益，將標的物遷移、出賣、出質、移轉、抵押
或為其他處分，致生損害於債權人者，處三年以下有期徒刑、拘役或科或併科六千元
以下之罰金。


司法院資訊處製作；財團法人民間司法改革基金會備份。
